臺灣高雄地方法院民事判決　　　　　 110年度雄小字第2214號
原　　　告　新光產物保險股份有限公司高雄分公司

法定代理人　顏世昭　
訴訟代理人　楊昱宏　
　　　　　　方柏權　
被　　　告　林勇志　

上列當事人間請求損害賠償事件，經本院於民國110 年10月7 日
言詞辯論終結，判決如下：
    主      文
被告應給付原告新臺幣（下同）8,473 元，及自民國（下同）11
0 年6 月11日起至清償日止，按年息5 ％計算之利息。
原告其餘之訴駁回。
訴訟費用1,000元由被告負擔59％，餘由原告負擔。
本判決第一項得假執行。
    事實及理由
一、被告經合法通知，未於最後言詞辯論期日到場，核無民事訴
    訟法第386 條各款所列情形，爰依原告聲請，由其一造辯論
    而為判決。
二、原告主張：被告於民國109 年1 月8 日19時2 分許，騎乘車
    牌號碼000 －000 號普通重型機車（下稱甲車），沿高雄市
    前鎮區鎮興路慢車道南向北，行經至高雄市前鎮區鎮興路
    216 號（下稱系爭肇事地點）前，因欲左轉進入巷道，適伊
    所承保第三人陳季汝所有、由葉澤濬駕駛之車牌號碼000-00
    00號自用小客車（下稱乙車）沿同路段南向北行駛於系爭肇
    事地點，因被告左轉彎不當，致兩車發生碰撞（下稱系爭事
    故），乙車因此車體受損，乙車於保險期間發生系爭事故，
    伊已依強制汽車責任保險法及保險契約賠陳季汝修理費用1
    萬4,276 元（含零件7,443 元及工資6,833 元），上開費用
    係因被告過失所致，原告自得依保險法第53條規定，代位行
    使陳季汝對被告之損害賠償請求權，為此，爰依民法第184
    條第1 項前段、第191 條之2 、保險法第53條規定提起本訴
    等語，並聲明：被告應給付原告1 萬4,276 元及自起訴狀繕
    本送達翌日起至清償日止，按週年利率5 ％計算之利息。
三、被告則未於言詞辯論期日到場，亦未提出書狀作何聲明或陳
    述。
四、得心證之理由
㈠、按因故意或過失，不法侵害他人之權利者，負損害賠償責任
    ；汽車、機車或其他非依軌道行駛之動力車輛，在使用中加
    損害於他人者，駕駛人應賠償因此所生之損害，民法第184
    條第1 項前段、第191 條之2 前段分別定有明文。又車輛左
    轉彎時，應距交岔路口30公尺前顯示方向燈或手勢，換入內
    側車道或左轉車道，行至交岔路口中心處左轉，並不得占用
    來車道搶先左轉，道路交通安全規則第102 條第1 項第5 款
    亦有規定。經查，原告主張被告就系爭事故具有上開過失，
    致乙車受損等情，業據其提出與所述相符之高雄市政府警察
    局道路交通事故當事人登記聯單、道路交通事故初步分析研
    判表、道路交通事故現場圖、右達汽車股份有限公司鳳山修
    護廠估價單、車損照片（見本院卷第21至35頁）等件為證，
    且經本院依職權向高雄市政府警察局交通警察大隊函調系爭
    事故發生資料，有該大隊110 年5 月18日高市警交安字第11
    071050200 號函檢附之道路交通事故相關資料（見本院卷第
    45至60頁）附卷可稽，而被告經合法通知，既未於言詞辯論
    期日到場爭執，復未提出書狀答辯以供本院斟酌，依民事訴
    訟法436 條之23準用第436 條第2 項、第280 條第3 項、第
    1 項之規定，即視同自認原告之主張，堪認原告之主張為真
    實。是被告既就系爭事故具有過失，致乙車受損，自應對原
    告負損害賠償責任。
㈡、按物被毀損時，被害人除得依民法第196 條請求賠償外，並
    不排除民法第213 條至第215 條之適用。依民法第196 條請
    求賠償物被毀損所減少之價額，得以修復費用為估定之標準
    ，但以必要者為限（例如：修理材料以新品換舊品，應予折
    舊）。查乙車為105 年10月出廠，因系爭事故受損修復需費
    1 萬4,276 元，其中零件費用7,443 元，工資費用6,833 元
    ，有行車執照影本、右達汽車股份有限公司鳳山修護廠估價
    單、車損照片、統一發票（見本院卷第17頁、第27至37頁）
    在卷可按，則乙車既非新車，依諸上開說明，其修復時材料
    更換係以新品替換舊品，計算零件材料之損害賠償數額時，
    應扣除折舊部分始屬合理。又依行政院所發布之固定資產耐
    用年數表及固定資產折舊率表，自用小客車耐用年數為5 年
    ，依定率遞減法每年應折舊369/1000，且採用定率遞減法者
    ，其最後一年之折舊額，加歷年折舊累計額，其總和不得超
    過該資產成本原額之10分之9 。另依營利事業所得稅查核準
    則第95條第6 項規定「固定資產提列折舊採用定率遞減法者
    ，以1 年為計算單位，其使用期間未滿1 年者，按實際使用
    之月數相當於全年之比例計算之，不滿1 月者，以1 月計」
    ，乙車自出廠日105 年10月，迄本件車禍發生時即109 年1
    月8 日，已使用超過3 年4 月，則零件扣除折舊後之修復費
    用估定為1,640 元（詳如附表之計算式）是加計無庸折舊之
    工資，被告應賠償之乙車修復費用為8,473 元（計算式：1,
    640 + 6,833 ＝8,473 ）。
㈢、按被保險人因保險人應負保險責任之損失發生，而對於第三
    人有損失賠償請求權者，保險人得於給付賠償金額後，代位
    行使被保險人對於第三人之請求權；但其所請求之數額，以
    不逾賠償金額為限，保險法第53條第1 項定有明文。查陳季
    汝就乙車向原告投保車體損失保險，而原告已就系爭事故致
    乙車損壞而給付修復費用，此有車險保單、理算書、統一發
    票（見本院卷第13至15頁、第37頁）附卷可參，又陳季汝就
    乙車受損得向被告請求賠償8,473 元乙節，已如前述，則依
    前揭規定，原告得代位行使品陳季汝對於被告之損害賠償請
    求權，則原告得向被告請求賠償金額即為8,473元。
五、綜上所述，原告依侵權行為及保險代位之法律關係請求被告
    給付8,473 元及自起訴狀繕本送達翌日即110 年6 月11日（
    見本院卷第67至69頁) 起至清償日止，按年息5 ％計算之利
    息，為有理由，應予准許。至其逾此範圍之請求，為無理由
    ，應予駁回。
六、本件原告勝訴部分係適用小額訴訟程序所為被告敗訴之判決
    ，依民事訴訟法第436 條之20之規定，應依職權宣告假執行
    ；並確定訴訟費用額為1,000 元（即如後附訴訟費用計算式
    ）。
七、訴訟費用負擔之依據：民事訴訟法第79條。
中    華    民    國   110    年    10    月    20    日
                  高雄簡易庭  法      官  林綉君
以上正本係照原本作成。
民事訴訟法第436 條之24第2 項：對於本判決之上訴，非以違背
法令為理由，不得為之。
如對本判決上訴，須於判決送達後20日內向本院提出上訴狀，並
須表明原判決所違背之法令及其具體內容與依訴訟資料可認為原
判決有違背法令之具體事實之上訴理由。
中    華    民    國   110    年    10    月    20    日
                              書  記  官  羅崔萍
　
訴訟費用計算式：
裁判費         1,000元
合計           1,000元
　
  附表
┌────────┬─────────────┐
│折舊時間        │ 金額                     │
├────────┼─────────────┤
│第1年折舊值     │ 7,443×0.369=2,746       │
├────────┼─────────────┤
│第1年折舊後價值 │ 7,443-2,746=4,697        │
├────────┼─────────────┤
│第2年折舊值     │ 4,697×0.369=1,733       │
├────────┼─────────────┤
│第2年折舊後價值 │ 4,697-1,733=2,964        │
├────────┼─────────────┤
│第3年折舊值     │ 2,964×0.369=1,094       │
├────────┼─────────────┤
│第3年折舊後價值 │ 2,964-1,094=1,870        │
├────────┼─────────────┤
│第4年折舊值     │ 1,870×0.369×(4/12)=230 │
├────────┼─────────────┤
│第4年折舊後價值 │ 1,870-230=1,640          │
└────────┴─────────────┘